---
title: "Oficina PPGCC - Programação em R"
author: "Seu nome"
date: "`r Sys.Date()`"
output:
  bookdown::pdf_document2:
    keep_tex: yes
    fig_caption: yes
    highlight: haddock
    number_sections: yes
    toc: no
#    toc_depth: 2
    citation_package: natbib
bibliography: references.bib
link-citations: true
#linkcolor: green
biblio-style: apalike
header-includes:
- \usepackage{booktabs}
- \usepackage{longtable}
- \usepackage{array}
- \usepackage{multirow}
- \usepackage{wrapfig}
- \usepackage{float}
- \usepackage{colortbl}
- \usepackage{pdflscape}
- \usepackage{tabu}
- \usepackage{threeparttable}
- \usepackage{threeparttablex}
- \usepackage[normalem]{ulem}
- \usepackage{makecell}
- \usepackage{xcolor}
---

```{r setup, include=FALSE}
knitr::opts_chunk$set(echo = TRUE)
```

# Trazendo informações da base de dados

## Exemplo da Karsten

No ano de `r painelmoeda$ano[[991]]`, a empresa `r painelmoeda$nome[[991]]` (`r painelmoeda$Identifier[[991]]`) teve receita total igual a `r painelmoeda$RT[[991]]` milhões.

Por outro lado, as empresas do seu setor *`r painelmoeda$setor[[991]]`* tiveram receita total média de `r mediasetor$RT[[18]]` milhões.

Segundo @matsumoto2012 e @dias2023balancing, ...

# Análise de dados

Segundo a Tabela \@ref(tab:estdesc), ...

```{r estdesc, echo=FALSE, warning=FALSE, message=FALSE}
library(psych)
library(kableExtra)
library(tidyverse)
estdesc <- psych::describe(painelnovo) %>%
  mutate(across(where(is.numeric), ~ round(., 1))) %>%
  tail(9) %>%
  select(-c(1, 6, 13))

kableExtra::kable(estdesc, 
                  booktabs = TRUE, 
                  format = "latex",
                  caption = 'Estatísticas descritivas',
                  digits = 0) %>%
  kable_styling(latex_options = c("striped", "hold_position"))
```

Resultados para as regressões por MQO:

```{r pooled, echo=FALSE, warning=FALSE, message=FALSE, results='asis'}
library(stargazer)
pooled1 <- lm(EBITDA ~ ATC + ATR + PTC, data = painelnovo)
pooled2 <- lm(EBITDA ~ ATC + ATR + PTC + ROA, data = painelnovo)
pooled3 <- lm(EBITDA ~ ATC + ATR + PTC + TAM, data = painelnovo)
pooled4 <- lm(EBITDA ~ ATC + ATR + PTC + ROA + IHH, data = painelnovo)
pooled5 <- lm(EBITDA ~ ATC + ATR + PTC + MS + IHH, data = painelnovo)

stargazer(pooled1, pooled2, pooled3, pooled4, pooled5,
          type = 'latex', 
          header = FALSE,
          omit.stat = c("f", "ser"),
          decimal.mark = ",",
          digit.separator = " ")
```

Resultados para as regressões por MQO, efeitos fixos e efeitos aleatórios:

```{r compare, echo=FALSE, warning=FALSE, message=FALSE, results='asis'}
library(stargazer)
library(plm)

# ESTRUTURAR EM PAINEL
dfpanel <- pdata.frame(painelnovo, index=c("nome", "ano"),
                       drop.index=FALSE, row.names=TRUE)
#pdim(dfpanel)

# CRIAR BALANCED PANEL
dfpanelbal <- make.pbalanced(dfpanel)
#pdim(dfpanelbal)

pooled <- lm(EBITDA ~ MS + IHH + TAM,
             data = dfpanelbal)

ef <- plm(EBITDA ~ MS + IHH + TAM,
                  data = dfpanelbal,
                  effect = "individual",
                  index = c("nome","ano"),
                  model = "within")

ea <- plm(EBITDA ~ MS + IHH + TAM,
                  data = dfpanelbal,
                  model = "random")

stargazer(pooled, ef, ea,
          type = 'latex', 
          header = FALSE,
          omit.stat = c("f", "ser"),
          column.labels = c("Pooled OLS", "Efeitos fixos", "Efeitos aleatórios"),
          model.names = FALSE,
          decimal.mark = ",",
          digit.separator = " ")
```

# References
