---
title: "Oficina PPGCC - Programação em R"
author: "Seu nome"
date: "`r Sys.Date()`"
output:
  pdf_document:
    keep_tex: yes
    fig_caption: yes
    highlight: haddock
    number_sections: yes
#    toc: yes
#    toc_depth: 2
    citation_package: natbib
bibliography: references.bib
link-citations: true
#linkcolor: green
biblio-style: apalike
---

```{r setup, include=FALSE}
knitr::opts_chunk$set(echo = TRUE)
```

# Trazendo informações da base de dados

## Exemplo da Karsten

No ano de `r painelmoeda$ano[[991]]`, a empresa `r painelmoeda$nome[[991]]` (`r painelmoeda$Identifier[[991]]`) teve receita total igual a `r painelmoeda$RT[[991]]` milhões.

Por outro lado, as empresas do seu setor *`r painelmoeda$setor[[991]]`* tiveram receita total média de `r mediasetor$RT[[18]]` milhões.

Segundo @matsumoto2012, ...

# Análise de dados

Segundo a Tabela 1 

```{r estdesc, echo=FALSE, warning = FALSE, results='asis'}
library(stargazer)
stargazer(painel, 
          type = 'latex', 
          header = FALSE,
          title = "Estatísticas descritivas",
          label = FALSE)
```



You can also embed plots, for example:

```{r pressure, echo=FALSE}
plot(pressure)
```

Note that the `echo = FALSE` parameter was added to the code chunk to prevent printing of the R code that generated the plot.

# References
